---
title: "对A-SOUL510前直播次数、时长与营收的分析"
output: html_notebook
author: 顶碗人在这里
---

<style type="text/css">
/* First-level headers */
h1 {
  font-weight: bold;
  font-size: 32px;
  color: #1C3144;
}

/* Second-level headers */
h2 {
  font-weight: bold;
  font-size: 24px;
  color: #204060;
}

/* Third-level headers */
h3 {
  font-weight: bold;
  font-size: 18px;
  color: #2B547E;
}

/* Fourth-level headers */
h4 {
  font-weight: bold;
  font-size: 16px;
  color: #376996;
}

/* Fifth-level headers */
h5 {
  font-size: 14px;
  color: #3D8EB9;
}

/* Sixth-level headers */
h6 {
  font-size: 12px;
  color: #81B7D3;
}
</style>
# 0. 准备工作
## 导入所需包
```{r}
library(ggplot2)
library(tidyverse)
library(lubridate)
```
## 数据导入
从csv文件读入数据，存入一data frame内
```{r}
# Clear environment
rm(list = ls())
# Set working directory
directory <- "D:/A-SOUL/ZJStatistics/ZJStatistics/stream/"
fileName <- "stream_to510.csv"
# Import data
data <- read.csv(file = paste(directory, fileName, sep=''), header = TRUE, sep = ",", quote = "\"")
summary(data)
```
## 数据清理
将直播数据缺失的行去掉
```{r}
# Remove all lines containing NA
data = na.omit(data)
```
## 数据格式处理
将包含有日期与时间的一列转为POSIXct格式
```{r}
data$Date <- parse_date_time2(data$Date, "Ymd", tz="PRC")
data$StartTime <- parse_date_time2(data$StartTime, "Ymd HMS", tz="PRC")
data$EndTime <- parse_date_time2(data$EndTime, "Ymd HMS", tz="PRC")
```



