---
title: "对A-SOUL510前直播次数的分析"
output: html_notebook
author: 顶碗人在这里
---

<style type="text/css">
/* First-level headers */
h1 {
  font-weight: bold;
  font-size: 32px;
  color: #1C3144;
}

/* Second-level headers */
h2 {
  font-weight: bold;
  font-size: 24px;
  color: #204060;
}

/* Third-level headers */
h3 {
  font-weight: bold;
  font-size: 18px;
  color: #2B547E;
}

/* Fourth-level headers */
h4 {
  font-weight: bold;
  font-size: 16px;
  color: #376996;
}

/* Fifth-level headers */
h5 {
  font-size: 14px;
  color: #3D8EB9;
}

/* Sixth-level headers */
h6 {
  font-size: 12px;
  color: #81B7D3;
}
</style>
# 0. 准备工作
## 数据导入与预处理
从csv文件读入数据，存入一data frame内。
```{r}
# Clear environment
rm(list = ls())
# Set working directory
directory <- "D:/A-SOUL/ZJStatistics/ZJStatistics/calendar/"
fileName <- "calendar_minimal_members_to510.csv"
# Import data
data <- read.csv(file = paste(directory, fileName, sep=''), header = TRUE, sep = ",", quote = "\"")
```
将Date一列转为R的日期格式
```{r}
data$Date <- as.Date(data$Date, format = '%Y/%m/%d')
```
添加新的一列Number，以方便查询某次直播出场了多少成员。  
4*成员数
```{r}
data <- within(data, {
  memberNum <- (nchar(Member) + 2) %/% 4
})
```

# 数据分析
## 导入所需包
```{r}
library(ggplot2)
library(ggrepel)
library(dplyr)
library(lubridate)
```
## 包含特定成员的直播
将包含特定成员的行保存待用(Boolean vector)，可通过逻辑运算得出对应的行。如嘉晚饭双播的行可用data[Ava&Diana&!Bella&!Carol&!Eileen,]得到，而珈乐乃琳贝拉均在场的直播可用data[Carol&Eileen&Bella,]得到
```{r}
Ava <- grepl("向晚", data$Member)
Bella <- grepl("贝拉", data$Member)
Carol <- grepl("珈乐", data$Member)
Diana <- grepl("嘉然", data$Member)
Eileen <- grepl("乃琳", data$Member)
```

# 1. 直播次数-时间分析
## 添加周/月份/年份信息
```{r}
data <- within(data, {
  Week = as.factor(strftime(Date, format = "%V"))
  Month = as.factor(strftime(Date, format = "%m"))
  Year = as.factor(year(Date))
})
```


## 总直播次数 按成员分析
```{r}

```
## 直播次数 按时间分析
### 每周直播次数
```{r message=TRUE, warning=TRUE}
# 每周直播次数
week_count <- data %>%
  group_by(Year, Week) %>%
  summarise(Count = n())
year_week <- paste(week_count$Year, week_count$Week, sep = "-")
week_count <- cbind(week_count, year_week)
colnames(week_count)[4]<-"year_week"
rm(year_week)

```
此处理方法存在年末年初周数计算的问题，如“向晚 嘉然 第四次首播！一起挥洒汗水吧！
2021-01-03" 这样虽然在2021年，但算在2020年的第53周内，为此将计算错误进行修正：
```{r}
# 2020年第53周有3次直播算在了2021年第53周（不存在）内
# 处理方式：删除2021年第53周一行，将此3次直播计入2020年第53周内
# 2021年第52周有1次直播算在了2022年第52周（无数据）内
# 处理方式：删除2022年第52周一行，将该次直播计入2021年第52周内
delcols <- c()
for (i in 1:nrow(week_count)){
  if (week_count$year_week[i] == "2020-53"){
    week_count$Count[i] <- week_count$Count[i] + 3
  }
  if (week_count$year_week[i] == "2021-52"){
    week_count$Count[i] <- week_count$Count[i] + 1
  }
  if (week_count$year_week[i] == "2021-53"){
    delcols <- c(delcols, i)
  }
  if (week_count$year_week[i] == "2022-52"){
    delcols <- c(delcols, i)
  }
}
week_count <- week_count[-delcols,]
rm(delcols)
```



``` {r}
# 可视化
ggplot(week_count, aes(x = paste(Year, Week, sep = "-"), y = Count, group=1)) + 
  geom_point() +
  geom_line() +
  labs(x = "年份-周", y = "直播次数")+
  geom_text_repel(aes(label = Count), size=3)+
  theme(axis.text.x = element_text(angle = 90, vjust = 0.5, hjust=1, size=6))

```
### 每月总直播次数
```{r}
# 按月计算直播次数
month_count <- data %>%
  group_by(Year, Month) %>%
  summarise(Count = n())
year_month <- paste(month_count$Year, month_count$Month, sep = "-")
month_count <- cbind(month_count, year_month)
rm(year_month)

#可视化
ggplot(month_count, aes(x = paste(Year, Month, sep = "-"), y = Count, group=1)) + 
  geom_point() +
  geom_line() +
  labs(x = "年份-月", y = "直播次数")+
  geom_text_repel(aes(label = Count), size=3)+
  theme(axis.text.x = element_text(angle = 90, vjust = 0.5, hjust=1))

```
### 每周直播次数（按成员）
```{r warning=FALSE}
# 按周计算直播次数
# 按月算无人为0，但按周算需考虑整周未直播的情况
week_count_member <- rbind(
  data[Ava,] %>%
  group_by(Year, Week, .drop = FALSE) %>%
  summarise(Count = n()) %>%
    mutate(Member = "向晚"),
  data[Bella,] %>%
  group_by(Year, Week, .drop = FALSE) %>%
  summarise(Count = n()) %>%
    mutate(Member = "贝拉"),
  data[Carol,] %>%
  group_by(Year, Week, .drop = FALSE) %>%
  summarise(Count = n()) %>%
    mutate(Member = "珈乐"),
  data[Diana,] %>%
  group_by(Year, Week, .drop = FALSE) %>%
  summarise(Count = n()) %>%
    mutate(Member = "嘉然"),
  data[Eileen,] %>%
  group_by(Year, Week, .drop = FALSE) %>%
  summarise(Count = n()) %>%
    mutate(Member = "乃琳")
  )
year_week <- paste(week_count_member$Year, week_count_member$Week, sep = "-")
week_count_member <- cbind(week_count_member, year_week)
colnames(week_count_member)[5]<-"year_week"
rm(year_week)

```
矫正年份/周的问题
```{r}
# 2020年第53周有3次直播算在了2021年第53周（不存在）内，两次嘉晚饭一次贝拉单播
# 处理方式：删除2021年第53周的3行
# 将2次嘉晚饭直播分别计入2020年第53周向晚和2020年底53嘉然内,各增2次
# 将贝拉单播计入2020年第53周贝拉内，增1次
# 2021年第52周有1次直播算在了2022年第52周（无数据）内，为向晚、贝拉、珈乐、嘉然、乃琳参与
# 处理方式：删除2022年52周的5行，将此5次分别计入五人的2021年52周内，2021年52周的各成员记录均增1
# 因此前考虑了所有整合，将不存在的组合剔除
delcols <- c()
for (i in 1:nrow(week_count_member)){
  if (week_count_member$year_week[i] == "2020-53"){
    if (is.element(week_count_member$Member[i], c("嘉然", "向晚"))){
      week_count_member$Count[i] <- week_count_member$Count[i] + 2
    }
    if (week_count_member$Member[i] == "贝拉"){
      week_count_member$Count[i] <- week_count_member$Count[i] + 1
    }
  }
  if (week_count_member$year_week[i] == "2021-52"){
    week_count_member$Count[i] <- week_count_member$Count[i] + 1
  }
  if (week_count_member$year_week[i] == "2021-53"){
    delcols <- c(delcols, i)
  }
  if (week_count_member$year_week[i] == "2022-52"){
    delcols <- c(delcols, i)
  }
  if (week_count_member$Year[i] == "2020"){
    if (as.numeric(week_count_member$Week[i]) < 50){
      delcols <- c(delcols, i)
    }
  }
  if (week_count_member$Year[i] == "2021"){
    if (as.numeric(week_count_member$Week[i]) > 52){
      delcols <- c(delcols, i)
    }
  }
  if (week_count_member$Year[i] == "2022"){
    if (as.numeric(week_count_member$Week[i]) > 18){
      delcols <- c(delcols, i)
    }
  }
}
week_count_member <- week_count_member[-delcols,]
rm(delcols)
```

```{r}
# 可视化
# 每周直播次数优先 点数较多 不单独标出点的数字
ggplot(week_count_member, aes(x = paste(Year, Week, sep = "-"), y = Count, group = Member, color = Member)) + 
  geom_point(size=4, alpha=0.5) +
  geom_line() +
  labs(x = "年份-周", y = "直播次数")+
  theme(axis.text.x = element_text(angle = 90, vjust = 0.5, hjust=1)) + 
  scale_color_manual(name = "成员", values = c("snow4", "steelblue1", "palevioletred1", "purple", "red"))
```
向晚
```{r}
ggplot(data = week_count_member[week_count_member$Member=="向晚",], aes(x = paste(Year, Week, sep = "-"), y = Count, group = 1)) + 
  geom_point(color = "steelblue1") +
  geom_line(color = "steelblue1") +
  labs(x = "年份-周", y = "直播次数（向晚）")+
  theme(axis.text.x = element_text(angle = 90, vjust = 0.5, hjust=1))
```
贝拉
```{r}
ggplot(data = week_count_member[week_count_member$Member=="贝拉",], aes(x = paste(Year, Week, sep = "-"), y = Count, group = 1)) + 
  geom_point(color = "red") +
  geom_line(color = "red") +
  labs(x = "年份-周", y = "直播次数（贝拉）")+
  theme(axis.text.x = element_text(angle = 90, vjust = 0.5, hjust=1))
```
珈乐
```{r}
ggplot(data = week_count_member[week_count_member$Member=="珈乐",], aes(x = paste(Year, Week, sep = "-"), y = Count, group = 1)) + 
  geom_point(color = "purple") +
  geom_line(color = "purple") +
  labs(x = "年份-周", y = "直播次数（珈乐）")+
  theme(axis.text.x = element_text(angle = 90, vjust = 0.5, hjust=1))
```
嘉然
```{r}
ggplot(data = week_count_member[week_count_member$Member=="嘉然",], aes(x = paste(Year, Week, sep = "-"), y = Count, group = 1)) + 
  geom_point(color = "palevioletred1") +
  geom_line(color = "palevioletred1") +
  labs(x = "年份-周", y = "直播次数（嘉然）")+
  theme(axis.text.x = element_text(angle = 90, vjust = 0.5, hjust=1))
```
乃琳
```{r}
ggplot(data = week_count_member[week_count_member$Member=="乃琳",], aes(x = paste(Year, Week, sep = "-"), y = Count, group = 1)) + 
  geom_point(color = "snow4") +
  geom_line(color = "snow4") +
  labs(x = "年份-周", y = "直播次数（乃琳）")+
  theme(axis.text.x = element_text(angle = 90, vjust = 0.5, hjust=1))
```

### 每月直播次数（按成员）
```{r}
# 按月计算直播次数
month_count_member <- rbind(
  data[Ava,] %>%
  group_by(Year, Month) %>%
  summarise(Count = n()) %>%
    mutate(Member = "向晚"),
  data[Bella,] %>%
  group_by(Year, Month) %>%
  summarise(Count = n()) %>%
    mutate(Member = "贝拉"),
  data[Carol,] %>%
  group_by(Year, Month) %>%
  summarise(Count = n()) %>%
    mutate(Member = "珈乐"),
  data[Diana,] %>%
  group_by(Year, Month) %>%
  summarise(Count = n()) %>%
    mutate(Member = "嘉然"),
  data[Eileen,] %>%
  group_by(Year, Month) %>%
  summarise(Count = n()) %>%
    mutate(Member = "乃琳")
  )
year_month <- paste(month_count_member$Year, month_count$Month, sep = "-")
month_count <- data.frame(month_count, year_month)
rm(year_month)

```
```{r}
#可视化
ggplot(month_count_member, aes(x = paste(Year, Month, sep = "-"), y = Count, group = Member, color = Member)) + 
  geom_point() +
  geom_line() +
  labs(x = "年份-月", y = "直播次数")+
  geom_text_repel(aes(label = Count), size=3)+
  theme(axis.text.x = element_text(angle = 90, vjust = 0.5, hjust=1)) + 
  scale_color_manual(name = "成员", values = c("snow4", "steelblue1", "palevioletred1", "purple", "red"))
```


